【裁判字號】    90,交上易,240
【裁判日期】    900817
【裁判案由】    公共危險
【裁判全文】
臺灣高等法院刑事判決                  九十年度交上易字第二四號
    上訴人
    即被告  甲 ○ ○
右列上訴人因公共危險案件，不服台灣台北地方法院九十年度交易緝字第三號，中華
民國九十年五月三十一日第一審判決（起訴案號：臺灣台北地方法院檢察署八十八年
度偵字第二一０四一號）提起上訴，本院判決如左：
    主    文
上訴駁回。
    事    實
一、甲○○於民國（下同）八十八年九月三日晚上九時許，在台北縣永和市○○路其
    友人住處，與其友人共飲啤酒作樂，因服用酒類過量，達反應較慢、感覺減低、
    思考改變，影響其駕駛能力，已達不能安全駕駛動力交通工具，甲○○明知竟仍
    於同年月日晚上十一時二十五分許，騎乘ＱＫＬ─七四０號輕型機車，沿台北市
    萬華區○○路往台北縣三重市方向行駛，途經中興橋時，為台北市政府警察局萬
    華分局警備隊警員攔停，當場對甲○○進行酒精測試，測得其呼氣中所含酒精濃
    度達每公升一．一一毫克，始發現上情。
二、案經台北市政府警察局萬華分局報請台灣台北地方法院檢察署檢察官偵查起訴。
    理    由
一、右揭事實，業據上訴人即被告甲○○於警訊及本院審理時坦承不諱，核與查獲本
    案之警員王世政供証情節相符，並有酒精濃度測試單乙份在卷可稽，雖被告甲○
    ○於原審矢口否認有前開公共危險行為，辯稱：當時其雖與友人飲酒，然其機車
    係用牽的，並未騎用，且不知測試儀器是否準確云云，然被告甲○○當時係酒後
    騎乘機車當場為警檢而查獲等情，業據承辦警員王世政於原審庭證稱：「八十八
    年九月三日晚上十一時二十五分在中興橋上取締酒測勤務，被告當時騎乘機車上
    中興橋，被我親眼看到，我們酒測器都有定期檢修，被告確實有酒後駕車行為。
    」等語，被告甲○○於警訊及本院審理中亦自承該情無訛，足徵被告係酒後騎乘
    機車為警查獲甚明，其所辯要係卸責之詞，委不足採。又飲酒後吐氣酒精濃度達
    於每公升０．五毫克時，即有反應較慢、感覺減低、影響駕駛之輕到中度之中毒
    症狀，又如已達於每公升０．五五毫克，其肇事率為一般未飲用酒類者之十倍，
    亦有行政院國軍退除役官兵輔導委員會台北榮民總醫院八十八年八月五日（八八
   ）北總內字第二六八六八號函及中央警察大學交通學系暨交通管理研究所教授蔡
    志中之研究報告各一份在卷可稽，而本件被告甲○○飲酒後經酒測之酒精濃度已
    達每公升一．一一毫克，超出每公升０．五五毫克甚多，顯見被告於飲酒後已達
    不能駕駛動力交通工具之狀態，被告明知其當晚與友人飲酒甚多，已達前開法駕
    駛動力交通工具程度，猶騎乘該機車返家，自有違法律規定，是被告所辯，要係
    事後飾卸之詞，不足採信，本件事證明確，被告犯行洵堪認定。
二、核被告服用酒類，達於不能安全駕駛動力交通工具而駕駛，所為係犯刑法第一百
    八十五條之三之服用酒類，不能安全駕駛動力交通工具而駕駛罪。原審以被告所
    犯罪証明確，援引刑法第二條第一項前段、第一百八十五條之三、第四十一條第
    一項前段，罰金罰鍰提高標準條例第二條，審酌被告飲用酒類，呼氣中所含酒精
    濃度高達每公升一．一一毫克，猶恣意騎乘機車而枉顧他人生命安全，且犯後百
    般狡辯，不知悔悟及其素行、品行、犯罪手段、所生損害等一切情狀，量處其拘
    役五十九日，復說明被告犯後態度不佳，並經原審通緝後始行到案，顯有漠視法
    律規定之行為，檢察官具體求刑罰金三千元，稍嫌過輕之理由，並認被告行為後
    ，刑法第四十一條業於九十年一月十日經修正公布為「犯最重本刑為五年以下有
    期徒刑以下之刑之罪，而受六月以下有期徒刑或拘役之宣告，因身體、教育、職
    業、家庭之關係或其他正當事由，執行顯有困難者，得以一元以上三元以下折算
    一日，易科罰金。但確因不執行所宣告之刑，難收矯正之效，或難以維持法秩序
    者，不在此限。」，於同年月十二日生效，茲比較新舊法結果，以變更後之新法
    對被告有利，依刑法第二條第一項前段規定，爰適用裁判時之新法，諭知被告以
    三百元為易科罰金一日之折算準，認事用法允無違誤，量刑妥適，被告上訴意旨
    認原審量刑過重，徒求減輕，陳詞指摘原判決失當，要無理由，應駁回其上訴。
三、據上論斷，應依刑事訴訟法第三百六十八條，判決如主文。
本案經檢察官林炳雄到庭執行職務。
中    華    民    國      九十      年      八        月      十七      日
                            臺灣高等法院交通法庭
                                審判長法  官  黃  鴻  昌
                                      法  官  黃  賽  月
                                      法  官  蔡  彩  貞
右正本證明與原本無異。
不得上訴。
                                      書記官  黃  千  鶴
中    華    民    國      九十      年      八        月      十七      日
附錄本案論罪科刑法條全文：
刑法第一百八十五條之三：
服用毒品、麻醉藥品、酒類或其他相類之物，不能安全駕駛動力交通工具而駕駛者，
處一年以下有期徒刑、拘役或三萬元以下罰金。
因而致人於死者，處無期徒刑或七年以上有期徒刑。致重傷者，處三年以上十年以下
有期徒刑。
第一項之未遂犯罰之。


司法院資訊處製作；財團法人民間司法改革基金會備份。
